臺灣橋頭地方法院刑事判決　　　　　 110年度交簡上字第83號
上　訴　人
即　被　告　蘇萬春


選任辯護人　謝以涵律師
上列上訴人因被告過失傷害案件，不服本院橋頭簡易庭中華民國
110年5月28日110年度交簡字第666號第一審簡易判決（聲請簡易
判決處刑案號：臺灣橋頭地方檢察署110年度偵字第2059號），
提起上訴，本院合議庭判決如下：
    主  文
上訴駁回。
蘇萬春緩刑貳年。
    事  實
一、本案經本院審理結果，認第一審簡易判決以被告蘇萬春犯刑
    法第284條前段之過失傷害罪，判處拘役50日，並諭知以新
    臺幣（下同）1,000元折算1日之易科罰金折算標準，其認事
    用法及量刑均無不當，應予維持，除證據補充「被告於本審
    準備程序及審理時之自白」外，爰引用第一審簡易判決書（
    如附件）記載之事實、理由及證據。
二、本判決所引用被告以外之人於審判外之陳述，經本院提示後
    ，檢察官及被告均同意作為證據，而本院審酌各該證據作成
    時之情況，核無違法不當或證明力明顯過低之瑕疵，亦認以
    之作為證據應屬適當，依上開規定，認均有證據能力。又本
    判決其餘憑以認定犯罪事實之非供述證據，查無違反法定程
    序取得之情，依同法第158條之4規定反面解釋，亦具證據能
    力。
三、檢察官上訴意旨略以：被告行經無號誌路口未減速慢行，即
    貿然進入路口肇事，致告訴人黃柏文因而受有左胸部挫傷、
    左腹壁挫傷及左手肘擦傷等傷害，告訴人張鳳霞則受有左手
    肘及右腳多處擦傷之傷害，可見其犯罪所生之損害非微，對
    告訴人黃柏文、張鳳霞身體上及精神上所生之危害，難謂非
    巨；且被告迄今未與告訴人2人達成和解，尚無填補告訴人
    之損失，其犯後態度亦難謂良好，原審未審酌及此，就此部
    分過失傷害罪責僅量處拘役50日，尚屬過輕等語。
四、駁回上訴之理由：
  ㈠按量刑之輕重，係事實審法院得依職權自由裁量之事項，茍
    已斟酌刑法第57條各款所列情狀而未逾越法定刑度，則不得
    遽指為違法；又刑罰之量定屬法院自由裁量之職權行使，但
    仍應審酌刑法第57條所列各款事由及一切情狀，為酌量輕重
    之標準，並非漫無限制，在同一犯罪事實與情節，如別無其
    他加重或減輕之原因，下級法院量定之刑，亦無過重或失輕
    之不當情形，則上級法院對於下級法院之職權行使，原則上
    應予尊重（最高法院72年度台上字第6696號、85年度台上字
    第2446號判決意旨可資參照）。是法律賦予審判者自由裁量
    權，雖此項裁量權之行使，並非得以任意或自由為之，但其
    內涵、表現，端賴法官於個案審判時，依個案事由加以審酌
    ，倘無裁量濫用情事，要難謂其有不當之處。
  ㈡經查，原審判決依具體個案認定事實，認被告上開犯行事證
    明確，且符合自首要件，依刑法第62條前段規定減輕其刑，
    並審酌被告駕駛自用小客車，本應謹慎注意，以維護自身及
    其他參與道路交通者之安全，竟率然逕行直行，而與告訴人
    黃柏文所騎乘之機車發生碰撞，造成告訴人2人分別受有上
    開傷害，實有不該。復考量被告過失之程度、情節、告訴人
    2人分別所受傷勢及告訴人黃柏文對本件車禍亦有過失；且
    被告犯後雖坦承犯行，惟迄未積極與告訴人達成和解，以適
    度賠償其損害，亦容有可議之處；暨被告高職畢業之智識程
    度、小康之生活狀況等一切情狀，量處前開刑度，經核原審
    判決認事用法，均無不合，且在量刑上已具體斟酌刑法第57
    條各款所列情狀，本於被告之責任為基礎，並未偏執一端，
    而有失輕重之情事，亦未逾越法定範圍，依前揭說明，難謂
    原審量刑有何違法或失當之處，至被告於檢察官上訴後與告
    訴人和解，此部分則另由本院考量予以緩刑（詳後述）。從
    而，檢察官以前揭理由指摘原審量刑過輕提起上訴，經核為
    無理由，應予駁回。
五、查被告前於100年間因詐欺案件，經臺灣高雄地方法院以100
    年度審簡字第63號判決判處有期徒刑2月確定，於100年7月1
    日易科罰金執行完畢等情，有臺灣高等法院被告前案紀錄表
    在卷可參（見交簡上卷第137頁），是被告前因故意犯罪受
    有期徒刑以上刑之宣告，執行完畢後，5年內未曾因故意犯
    罪受有期徒刑以上刑之宣告。其因一時不慎，致罹刑章，然
    其始終坦承犯行，且於原審判決後與告訴人調解成立，並已
    給付完畢，另告訴人2人具狀表示給予被告從輕量刑、給予
    緩刑自新之機會等情，有本院調解筆錄、匯款單、公務電話
    紀錄及刑事陳述狀等在卷可稽（見交簡上卷第87-88、117、
    135、139頁），以實際行動填補其所肇生之損害，顯見被告
    犯後已有積極面對、反省負責之態度，依上開情狀可認被告
    經此偵審及科刑程序後，當能知所警惕，應無再犯之虞，考
    量刑罰之社會一般預防及就本案具體個案特別預防之要求，
    本院因認被告所受宣告刑以暫不執行為適當，爰依刑法第74
    條第1項第2款之規定，併予宣告如主文第2項所示之緩刑期
    間。
據上論斷，應依刑事訴訟法第455條之1第1項、第3項、第368條
、第373條，判決如主文。
本案經檢察官陳麗琇請簡易判決處刑，檢察官郭郡欣到庭執行職
務。
中    華    民    國   111    年    1     月    11    日
                  刑事第五庭  審判長法  官  林永村
                                    法  官  黃志皓
                                    法  官  徐右家
以上正本證明與原本無異。
不得上訴。
中    華    民    國   111    年    1     月    11    日
                                    書記官  周素秋 
 
附錄論罪科刑法條：
刑法第284條
因過失傷害人者，處1年以下有期徒刑、拘役或10萬元以下罰金
；致重傷者，處3年以下有期徒刑、拘役或30萬元以下罰金。
 
附件：
臺灣橋頭地方檢察署檢察官聲請簡易判決處刑書
                                     110年度偵字第2059號
 
    被      告  蘇萬春  （年籍詳卷）
 
上被告因過失傷害案件，業經偵查終結，認為宜聲請以簡易判決
處刑，茲將犯罪事實及證據並所犯法條分敘如下：
        犯罪事實
一、蘇萬春於民國109 年9 月12日19時33分許，駕駛車號000-00
    00號自用小客車，沿高雄市鳥松區慈育街東往西行駛至該路
    段與夢裡路交岔路口時，本應注意行經無號誌之交岔路口，
    車輛應減速慢行作隨時停車之準備，而依當時天候晴、夜間
    有照明、視距良好、柏油路面、路面乾燥、道路無缺陷、無
    障礙物，並無不能注意之情狀，竟疏未注意及此而貿然直行
    ，適黃柏文騎乘車號000- 000號普通重型機車搭載張鳳霞沿
    夢裡路南往北行駛至該路口，亦疏未注意行經無號誌之交岔
    路口，車輛應減速慢行作隨時停車之準備，且同為直行車者
    ，左方車應暫停讓右方車先行，仍貿然前行，2 車發生碰撞
    ，致黃柏文、張鳳霞均人車倒地，造成黃柏文因而受有左胸
    部挫傷、左腹壁挫傷及左手肘擦傷等傷害，張鳳霞則受有左
    手肘及右腳多處擦傷之傷害。
二、案經黃柏文、張鳳霞訴由高雄市政府警察局仁武分局報告偵
    辦。
        證據並所犯法條
一、證據清單：
    ㈠被告蘇萬春於警詢及偵查中之自白。
    ㈡告訴人黃柏文、張鳳霞於警詢及偵查中之指述。
    ㈢長庚醫療財團法人高雄長庚紀念醫院診斷證明書2紙。
    ㈣道路交通事故現場圖、道路交通事故調查報告表㈠、㈡-1
      各1紙、道路交通事故談話紀錄表、高雄市政府警察局道
      路交通事故肇事人自首情形紀錄表各2紙及現場照片31張
      。
二、核被告所為，係犯刑法第284 條前段過失傷害罪嫌。被告以
    1 個過失行為造成告訴人2 人受傷，為想像競合犯，請依刑
    法第55條規定，從一重處斷。
三、依刑事訴訟法第451條第1項聲請逕以簡易判決處刑。
    此  致
臺灣橋頭地方法院
中    華    民    國   110    年    3     月    10    日
                        檢  察  官    陳  麗  琇